【裁判字號】    99,事聲,10001
【裁判日期】    990505
【裁判案由】    聲明異議（消債）
【裁判全文】
臺灣臺北地方法院民事裁定           99年度事聲字第10001號
異  議  人
即  債務人  甲○○
上列異議人因與債權人兆豐國際商業銀行股份有限公司、渣打國
際商業銀行股份有限公司、花旗（台灣）商業銀行股份有限公司
、永豐商業銀行股份有限公司、玉山商業銀行股份有限公司間消
費者債務清理之前置協商認可事件，對於中華民國99年4 月12日
本院民事庭司法事務官所為99年度消債核字第4567號裁定提出異
議，本院裁定如下：
    主  文
異議駁回。
    理  由
一、按司法事務官處理事件所為之處分，與法院所為者有同一之
    效力；當事人對於司法事務官處理事件所為之終局處分，得
    於處分送達後十日之不變期間內，以書狀向司法事務官提出
    異議；司法事務官認前項異議有理由時，應另為適當之處分
    ；認異議為無理由者，應送請法院裁定之；法院認第一項之
    異議為有理由時，應為適當之裁定；認異議為無理由者，應
    以裁定駁回之；民事訴訟法第240之3條及第240之4條定有明
    文，此為消費者債務清理條例第15條所準用。本件異議人於
    本院民事庭司法事務官就協商成立之債務清償方案予以認可
    之處分送達後10日內，以書狀表示不服而提出異議，司法事
    務官認其異議無理由而送請本院裁定，核與上開規定相符，
    合先敘明。
二、異議意旨略以：異議人與債權人玉山商業銀行股份有限公司
    之債務尚有糾葛，為此聲明異議等語。
三、經查，異議人於民國99年3 月25日依消費者債務清理條例第
    151 條規定，與無擔保債權金融機構即債權人兆豐國際商業
    銀行股份有限公司、渣打國際商業銀行股份有限公司、花旗
    （台灣）商業銀行股份有限公司、永豐商業銀行股份有限公
    司、玉山商業銀行股份有限公司等間，就無擔保債權簽訂前
    置協商機制協議書，約定自99年4 月10日起，每月繳納新台
    幣10,000元，共分97期，利率2.10% ，有上開協議書附卷可
    稽。足見異議人依自己之清償能力，與債權人協商按月分期
    清償之金額，於未受債權人強暴、脅迫或詐欺情形下，應係
    基於自由意識，與債權人簽訂協議書並約定每月償還金額，
    且債權人所計算出之每月攤還金及擬定之協議書，尚須債務
    人簽名寄回或以其他方法表示同意，該項協議始謂成立，並
    非債權人單方意思表示即可讓協議成立。加以異議人對其經
    濟狀況、收支情形應知之綦詳，理應於協商時評估可否履行
    協商條件之情事，異議人當時盱衡其經濟狀況，簽署前置協
    商機制協議書，同意債權銀行之無擔保債務還款計劃，復未
    舉證說明如何受債權人強暴、脅迫或詐欺，該協議書為當事
    人行使程序選擇權所為之債務清理契約，異議人自應受該成
    立之協議所拘束。況債務清償方案，法院應儘速審核，認與
    法令無抵觸者，應以裁定予以認可，債務清償方案經法院裁
    定認可後，得為執行名義，消費者債務清理條例第152 條第
    2項前段、第4項分別定有明文。是以法院審核債務清償方案
    ，僅得就該等方案有違反法令或無法強制執行等情事為認定
    ，無從變更債務人與債權人協商之實體內容，異議人主張與
    債權人玉山商業銀行股份有限公司間債務尚有糾葛，事涉實
    體，尚非本院所得審酌，故其異議為無理由，應予駁回，爰
    裁定如主文。
中    華    民    國    99    年    5     月    5     日
              民事第八庭    法      官  劉台安
上為正本係照原本作成
如不服本裁定，應於裁定送達後10日內，以書狀向本院提出抗告
，並繳納抗告費新臺幣1千元
中    華    民    國    99    年    5     月    5     日
                            書  記  官  林婉瑩

司法院資訊處製作；財團法人民間司法改革基金會備份。
